【裁判字號】    95,毒抗,361
【裁判日期】    951025
【裁判案由】    聲請觀察、勒戒
【裁判全文】
臺灣高等法院臺南分院刑事裁定         95年度毒抗字第361號
抗  告  人  甲○○即張素娟
上列抗告人因聲請觀察、勒戒案件，不服臺灣臺南地方法院中華
民國95年9月18日裁定（95年度毒聲字第676號），提起抗告，本
院裁定如下：
    主  文
抗告駁回。
    理  由
一、原裁定意旨略以：被告甲○○基於施用第二級毒品安非他命
    之犯意，於民國（下同）95年1月11日凌晨0時35分許回溯72
    小時內之某時，在不詳地點，施用第二級毒品安非他命，為
    警於95年1月11日晚上8時許，在台南縣將軍鄉苓和村8 號查
    獲。訊據被告甲○○雖矢口否認有上揭施用第二級毒品安非
    他命之事實，惟被告經警查獲當日所採集之尿液，經送長榮
    大學毒物研究中心檢驗，以酵素免疫分析法EIA 篩檢及氣相
    層析質譜儀GC/MS 確認，呈現安非他命、甲基安非他命陽性
    反應，有台南縣警察局佳里分局偵辦「毒品」案件尿液送驗
    對照表、95年2月6日長榮大學毒物研究中心確認報告各1 份
    在卷可稽。被告所辯，顯不足採，其施用第二級毒品安非他
    命之犯行，堪以認定。爰依毒品危害防制條例第20條第1 項
    ，裁定令被告入勒戒處所施以觀察、勒戒。
二、本件抗告意旨略以：抗告人並未施用第二級毒品安非他命，
    因他人施用而當時在旁所吸入等語。
三、按施用第一級、第二級毒品者，檢察官應聲請法院裁定，或
    少年法院應先裁定，令被告或少年入勒戒處所觀察、勒戒，
    其期間不得逾2月，毒品危害防制條例第10條、第20條第1項
    定有明文。又按施用藥物或毒品後，自尿液排出之最大時限
    ，與施用劑量、施用頻率、被採樣者飲用水量及使用者體內
    代謝情況等因素皆有相關性，依個案而異，一般施用安非他
    命後，可自尿液檢出之最長時限為1至4天等情，有行政院衛
    生署管制藥品管理局90年5月4日管檢字第939029號函敘明可
    查。再按法務部調查局依其檢驗煙毒或安非他命案件經驗研
    判，若非長時間與吸毒者直接相向且存心大量吸入吸毒者所
    呼出之煙氣，以二手煙中可能存在之低劑量煙毒或安非他命
    ，應不致在尿液中檢驗出煙毒或安非他命反應，有法務部調
    查局82年8月6日82發技一字第4153號函可考。
四、又按「尿液毒品檢驗，若能使用先進之氣相層析質譜儀分析
    法確認，則可完全排除偽陽性之干擾，為目前最具公信力的
    檢驗方法」（法務部調查局87年9月29日（87）發技（一）
    字第87074574號函參照）。經查：本件抗告人甲○○於民國
    （下同）95年1月11日凌晨0時35分許，在臺南縣將軍相苓和
    村8 號被警查獲，經採尿送長榮大學毒物研究中心以酵素免
    疫分析法EIA篩檢及氣相層析質譜儀GC/MS法檢驗結果，確呈
    安非他命（檢出濃度：717ng/ml、標準閾值濃度：500ng/ml
    ）及甲基安非他命（檢出濃度：1298ng/ml 、標準閾值濃度
    ：500ng/ml）等藥物之陽性反應，有長榮大學95年2月6日毒
    物研究中心確認報告在卷可稽，故應可完全排除偽陽性之干
    擾，從而原裁定令抗告人入勒戒處所施以觀察、勒戒，即無
    不合，抗告為無理由，應予駁回。
五、據上論結，應依刑事訴訟法第412條，裁定如主文。
中    華    民    國    95    年    10    月    25    日
                  刑事第五庭    審判長法  官  楊明章
                                      法  官  顏基典
                                      法  官  楊子莊
以上正本證明與原本無異。
不得再抗告。
                                      書記官  王全龍
中    華    民    國    95    年    10    月    25    日


司法院資訊處製作；財團法人民間司法改革基金會備份。
